最　高　行　政　法　院　判　決　　　　　　　　　　九十三年度判字第二六三號
　　上　訴　人　永烽營造工程有限公司
　　代　表　人　甲○○
　　被 上訴 人　財政部臺灣省南區國稅局
　　代　表　人　朱正雄
右當事人間因營利事業所得稅事件，上訴人對於中華民國九十一年十二月十日高雄高
等行政法院九十一年度訴字第四九三號判決，提起上訴。本院判決如左：
　　主  文
上訴駁回。
上訴審訴訟費用由上訴人負擔。
　　理  由
一、本件上訴人在原審起訴主張：(一)按稅務機關追訴逃漏稅行為，應以握有具體事證
    為要件；換言之，稅務機關所應掌握之事證，應足以認定逃漏稅確為事實，在無
    直接確切證據下，不能依常情而為推定，此參本院三十九年判字第二號判例後半
    段謂：「．．又行政官署對於人民有所處罰必須確實證明，倘不能確實證明事實
    之存在，其處罰即不能認為合法」即明。而本院亦一再要求稅務機關不得單以法
    院判決或檢調單位的證據為準，強調稅務機關在補稅罰鍰時，應另覓確切之證據
    。本件被上訴人及訴願決定顯然無視於上述法則，逕憑臺南縣調查站上訴人前負
    責人陳伯溫所作大部分非借牌，而係基於資金調度集資承造之調查筆錄，推定全
    部均屬借牌收益，而予補稅及裁罰，上訴人自無法甘服。(二)又前述臺南縣調查站
    所作筆錄內容，係先詢問上訴人在自行承造、集資承造、部分工程下包及少部分
    出借牌照之公司全部營運會計處理模式，純為一般文字敘述，再依扣案編號資料
    逐項詢問，哪些是出借牌照，哪些是集資承造，哪些是下包，此均詳載於筆錄。
    被上訴人若有任何懷疑，亦應本於職權調查取證，被上訴人捨此不為，率爾以上
    訴人經營模式之抽象文字敘述，逕將全部工程一律認定為出借牌照，違反證據取
    捨之法則，殊屬欠當。(三)上訴人成立多年，股東、員工一體，得代表上訴人以上
    訴人名義承攬工程之事實，且將上訴人基於資金調度集資合作而收取之管銷費用
    ，即註記於暫收款帳摘要欄之百分比，在毫無查證之情形下，逕以「收取借牌收
    益」認定。殊不知臺南縣調查站筆錄中，上訴人前負責人陳伯溫坦承出借牌照予
    訴外人謝富明之出借牌照收入四六七、五○○元，此部分既為出借牌照，當然是
    由其自負盈虧，惟若以此上訴人坦承少部分小工程之出借牌照，無視於筆錄中已
    查明大部分工程確係因資金調度而集資合作承造之事實，遽認上訴人之其他工程
    亦皆為「出借牌照、盈虧自負」，實與調查筆錄完全相左，足見被上訴人之補稅
    及裁罰處分，為斷章取義。(四)上訴人在臺南縣調查站筆錄中，既已坦承大部分工
    程係自行承造及因資金調度集資承造，少部分（即頂洲國小）有出借牌照情事，
    則實際上有與上訴人共同使用牌照之承包人，大部分非為借牌之人，自應分擔上
    訴人公司之管銷費用，此由該調查筆錄中，上訴人前負責人陳伯溫陳述「其中暫
    收款所載即前述向使用公司牌照之承包人所收取之管銷費用」（分期發生、逐期
    收取，不到最後完工，尚無法確定其應分擔之總數），適足以證明。而上訴人暫
    收款帳，係屬尚未確定歸屬會計科目所收取款項，為單純之備忘紀錄，亦可為證
    ，實非被上訴人在無具體事證下所得任意「推定」。(五)被上訴人據以對上訴人補
    稅及裁罰之資料，迄今僅限於臺南縣調查站所作筆錄及以製作該筆錄之帳證等，
    而未作任何進一步之調查，自應以該筆錄實際記載之內容為補稅裁罰之範圍。同
    時該筆錄並已詳明有關帳證上鉛筆百分比之註記係屬集資合作管銷費用暫收款性
    質，且前負責人陳伯溫在筆錄內原承認之出借牌照亦有二人二項以上之工程，實
    不容被上訴人隨意否定。乃被上訴人竟置該筆錄確實記載於不顧，逕指上訴人前
    負責人於筆錄內所稱出借牌照為單一人，因而認定「視工程難易程度收取百分之
    九至百分之十一不等之費用」為不合理。顯然被上訴人任意曲解該筆錄內容。(六)
    該調查筆錄載明上訴人對使用（即集資合作共同使用上訴人牌照）者收取的是管
    銷費用，自有筆錄為證。被上訴人竟誣指上訴人在起訴狀內始主張係「應分攤之
    管銷費用，前後主張不一致．．．」顯與事實不符。況被上訴人應詳實查得確實
    證據證明上訴人確有漏稅，始得據以補稅裁罰，自不能單憑上訴人不能證明自無
    漏稅情形而堅持補稅裁罰。(七)管銷費用既為分攤代收代付暫收款性質，若被上訴
    人主張應列「上訴人公司其他收入」，不但無據，且若認列其他收入，在會計上
    也應對等列入「其他費用」，兩者相抵，仍無「收益」之存在，顯見被上訴人意
    圖在會計純理論上為混淆之詞。另被上訴人主張「相對人應不會與無權代表上訴
    人之人成立承攬契約」「各項工程薪資支出佔工程收入之比例差異甚大．．．且
    支付薪資、水電與開立發票間似無重大之關連性，以開立發票之金額預估應付之
    薪資及水電費顯不合理」云云，由被上訴人以「似」或「似不合理」而為認定，
    亦足證本件為無具體證據之臆測之詞。況事實上，不但各工程之性質差異甚大，
    其費用之比例是否合理，更是被上訴人在毫無具體證據下之純會計偏見。(八)違章
    漏稅之舉證責任在稅務機關，上訴人之前負責人陳伯溫因已亡故，未及詳細交待
    ，上訴人卻仍盡可能繼續配合查證，俾能釐清案情。經提示公司股東及職員名冊
    暨董事、股東、員工代表上訴人以上訴人名義代上訴人承攬工程名稱資料，與員
    工（含部分董事及股東）領取薪資之扣繳憑單影本，足證上訴人之董事、股東及
    員工確有代表公司，以公司名義承攬工程事實，尤其部分股東及員工均與上訴人
    有親屬關係，應可代表上訴人承攬工程。(九)臺南縣調查站所作筆錄已就出借牌照
    及大部分上訴人因資金調度集資合作承造之工程查詢並記載甚詳，實不容被上訴
    人任意「推定」，足證上訴人除頂洲國小工程屬出借牌照，願依法補稅受罰外；
    其餘各項工程，均無出借牌照之情事，被上訴人未善盡舉證責任，徒以上訴人前
    負責人已死亡，新接經理人不瞭解營運情形，不能詳盡證明上訴人無違章行為即
    為認定，非法補徵上訴人營利事業所得稅，並據以裁罰自非適法，為此訴請撤銷
    訴願決定及原處分之判決。
二、被上訴人則以：(一)本稅部分：1.按「營利事業所得之計算，以其本年度收入總額
    減除各項成本費用、損失及稅捐後之純益額為所得額。」所得稅法第二十四條第
    一項所明定。2.本件上訴人係經營一般土木工程之營造業，於八十二年至八十五
    年間出借營造業牌照收取借牌收益，案經臺南縣調查站查獲，臺南縣稅捐稽徵處
    於八十七年七月十三日以八七南縣稅工字第八七○八四七四○號函通報被上訴人
    辦理。經查，上訴人前負責人陳伯溫，對內永續經營公司業務，對外代表公司處
    理有關業務事宜，八十五年十一月十五日於臺南縣調查站製作筆錄供稱：約六十
    五年間成立永烽營造工程有限公司並擔任負責人迄今，有時應承包商要求，偶而
    會出借牌照予下包商承攬小規模之工程，上訴人均從中收取工程造價百分之九至
    百分之十一不等之費用，工程盈虧均由實際借牌承攬人自行負責，上訴人不負擔
    盈虧，工程實際承作人並未曾開立發票予上訴人，總分類帳係上訴人之公司帳，
    記載公司之各項營運收支，其中暫收款借方欄記載上訴人借牌照予承包人所收取
    之管銷費用，貸方欄記載承包人（即借牌人）繳交進項發票後所退還費用。次查
    ，上訴人前負責人陳伯溫上開筆錄，與本案有關扣押證物逐一核對，上訴人暫收
    款之摘要欄內有載明工程名稱、發票金額及收取借牌收益工程造價百分之九至百
    分之十一，並於借方欄內載明暫收款金額，若實際承包商繳交進項發票，則於摘
    要欄內載明退還工程名稱之工程憑證及發票金額，並於貸方欄內載明退還暫收款
    金額，其中發票金額又與各工程開立發票管制簿記載之發票金額相符，被上訴人
    乃據以核定上訴人出借牌照收入五一、九三六、六八三元，合先敘明。3.又查，
    上訴人前負責人陳伯溫於臺南縣調查站所作筆錄，已陳明上訴人股東、員工以公
    司名義或公司出借牌照予他人，承包工程上訴人從中收取工程造價百分之九至百
    分之十一不等之借牌費用，所收借牌費用之高低主要視工程難易度及與公司之關
    係程度而定，工程盈虧均由實際借牌承攬人自行負責，上訴人不負盈虧責任，工
    程實際承包人並未曾開立發票予上訴人，是上訴人出借牌照之對象應非僅訴外人
    謝富明一人，否則何以會有收取工程造價百分之九至百分之十一不等之借牌費用
    及視工程難易度暨與公司之關係收取費用之陳述，是上訴人一再聲稱其僅出借牌
    照予謝富明乙節，顯不可採。另陳述遭扣押之營運資料所記載之工程，計有胡憶
    成、謝富明、黃振隆、陳添丁、綽號總仔等出資承作，上訴人雖主張係基於資金
    調度下集資合作承造，惟查上訴人係公司組織之營利事業，其調度資金應以增資
    或貸款方式為之，以與自然人合資興建之方式承包工程顯然違背常理，且該等自
    然人無承包營建工程之資格，顯係利用上訴人得承建工程之資格承作上述工程，
    另陳伯溫於調查筆錄中亦自承其總分類帳中，暫收款所記載者，係使用上訴人牌
    照之承包人所收取之管銷費用，貸方部分所載承包人繳交進項發票後所退還之費
    用。上訴人雖主張該暫收款帳戶係上訴人與承包人共同使用牌照應分攤之管銷費
    用，屬尚未確定應歸屬會計科目所收取款項，僅為單純之備忘紀錄，惟查上訴人
    之總分類帳暫收款，借方有上訴人承包各項工程之簡寫，並以工程款乘以某一百
    分比記載為借方金額，該百分比大部分均介於百分之九至十一間，與陳伯溫所陳
    述出借牌照收取代價之情形相符合，顯見該帳戶所記載者，係上訴人收取出借牌
    照之收入，因上訴人若實際承作上述工程，應無需再由第三人支付費用予上訴人
    ，且上訴人收取第三人所支付之款項即屬上訴人之收入，是縱如上訴人所述該帳
    戶係共同使用牌照之承包人應分攤之管銷費用，仍應列為其他收入課稅。至上訴
    人主張其股東與員工均與前負責人陳伯溫有親屬關係，應可代表上訴人與上訴人
    名義承攬工程乙節，依公司法之規定股東或員工並無權代表公司承攬業務，在正
    常之交易情況及安全考量下，相對人應不會與無權代表上訴人之人成立承攬契約
    ，上訴人主張顯不足採信。4.上訴人於準備程序中承認臺南縣調查站所查扣之帳
    簿確為其公司之帳簿，雖一再聲稱該項帳簿僅為記載每次收取工程款時所預留支
    付營業稅、薪資及水電費等費用之紀錄，並非出借牌照之收入，惟上訴人起訴狀
    主張該項費用係與共同使用上訴人牌照之承包人應分攤之管銷費用，前後主張不
    一致，顯無法採信。次查營業稅係以二個月為一期計算其進銷稅項之差額為應納
    稅額，並非以單純開立發票金額計算應納之營業稅，依上訴人主張係以開立發票
    之金額預估應納之營業稅，顯不合理。另查經被上訴人認定為出借牌照之工程，
    上訴人各年度列報各項工程中薪資支出佔工程收入之比例差異甚大，某些工程之
    直接人工達到工程收入百分之五十以上，某些工程並無直接人工，惟上訴人均以
    發票金額百分之九至百分之十一不等計入暫收款科目，且支付薪資、水電費與開
    立發票間似無重大之關連性，以開立發票之金額預估應付之薪資及水電費似不合
    理，且該暫收款帳戶並無支付營業稅、薪資及水電費支出之相關紀錄，顯見上訴
    人之主張不足採信。5.又該暫收款帳戶摘要欄所記載者係各項工程之「入」乘以
    百分之九至百分之十一不等之比例，其中又有部分記載「退」某月某日「入」憑
    證之金額，顯見上訴人開立發票時即依發票金額之百分之九至百分之十一不等之
    比例收取出借牌照對價，當借牌人取得發票供上訴人列報進項稅款扣抵銷項稅額
    及列報成本費用時，即將收取之借牌收入退回借牌人，與上訴人前負責人在臺南
    縣調查站所作調查筆錄供述之情形相符，被上訴人依該暫收款帳戶計算上訴人出
    借牌照之收入並無不合。6.本件被上訴人係依據上訴人前負責人陳伯溫於調查站
    所作筆錄及查扣之帳證與上訴人八十三年度結算申報書所列報之工程相符者，始
    據以認定上訴人有漏報出借牌照收入之事實，並非完全依據臺南縣調查站所作筆
    錄，據以核課補徵上訴人八十三年度營利事業所得稅，是被上訴人依據上訴人八
    十三年度營利事業所得稅結算申報之工程與臺南縣調查站查扣之總分類帳暫收款
    科目中，有記載相同之工程名稱，按上訴人列報之工程收入依該暫收款帳戶所記
    載收取借牌費用之百分比，核定上訴人之借牌收入五一、九三六、六八三元，並
    無不合。(二)罰鍰部分：1.按「納稅義務人應於每年二月二十日起至三月底止，填
    具結算申報書，向該管稽徵機關，申報其上一年度內構成．．．營利事業收入總
    額之項目及數額，以及有關減免、扣除之事實，並應依其全年應納稅額減除暫繳
    稅額及尚未抵繳之扣繳稅額，計算其應納之結算稅額，於申報前自行繳納。」「
    納稅義務人已依本法規定辦理結算申報，但對依本法規定應申報課稅之所得額有
    漏報或短報情事者，處以所漏稅額兩倍以下之罰鍰。」為行為時所得稅法第七十
    一條第一項前段及第一百十條第一項所明定。2.本件上訴人漏報出借牌照收入五
    一、九三六、六八三元，違反前揭法條規定，案經臺南縣調查站查獲，如前項敘
    明，事證明確，被上訴人核定漏報課稅所得額五、五六四、四一一元，漏稅額一
    、三九一、一○三元，處漏稅額○．八倍罰鍰一、一一二、八○○元，並無違誤
    等語作為抗辯。
三、原審斟酌全辯論意旨及調查證據之結果以：(一)按「營利事業所得之計算，以其本
    年度收入總額減除各項成本費用、損失及稅捐後之純益額為所得額。」、「納稅
    義務人應於每年二月二十日起至三月底止，填具結算申報書，向該管稽徵機關，
    申報其上一年度內構成．．．營利事業收入總額之項目及數額，以及有關減免、
    扣除之事實，並應依其全年應納稅額減除暫繳稅額及尚未抵繳之扣繳稅額，計算
    其應納之結算稅額，於申報前自行繳納。」、「納稅義務人已依本法規定辦理結
    算申報，但對依本法規定應申報課稅之所得額有漏報或短報情事者，處以所漏稅
    額兩倍以下之罰鍰。」分別為行為時所得稅法第二十四條第一項、第七十一條第
    一項前段及第一百十條第一項所明定。(二)本件上訴人八十三年度營利事業所得稅
    結算申報，經被上訴人初查核定全年課稅所得額為三○、六一○、○○五元，嗣
    經臺南縣調查站查獲上訴人涉嫌出借營造牌照，漏報其他收入五一、九三六、六
    八三元，乃案移臺南縣稅捐稽徵處，函轉通報被上訴人處理，經被上訴人核定漏
    報課稅所得額五、五六四、四一一元，逃漏所得稅一、三九一、一○三元，除發
    單補徵稅款外，並依所得稅法第一百十條第一項規定處所漏稅額○．八倍之罰鍰
    一、一一二、八○○元之事實，為兩造所不爭執，復有上訴人前負責人陳伯溫於
    八十五年十一月十五日臺南縣調查站調查筆錄、上訴人公司董事、股東名單、各
    類所得扣繳暨免扣繳憑單、各年度工程清單、各工程開立發票登記簿、總分類帳
    、八十三年度營利事業所得稅行政救濟決定應補應退稅額通知書附卷可稽，洵堪
    認定。(三)經查，依上訴人前負責人陳伯溫於八十五年十一月十五日在臺南縣調查
    站之調查筆錄供稱：「問：永烽營造有無借牌牟利之情事？答：有的。永烽營造
    有時應承包商要求，偶爾會出借牌照予下包商承攬小規模之工程。惟公司經營型
    態主要係由股東、員工個人出資以永烽營造名義承攬工程，工程盈虧自負，但每
    件承攬工程個人必須支付人事、管理、稅金等成本費用予公司。」、「問：前述
    永烽營造出借牌照予股東、員工及他人承攬工程所收取之費用為何？答：股東、
    員工以公司名義或公司出借牌照予他人承包工程，永烽營造均從中收取工程造價
    之百分之九至十一不等之費用，所收費用之高低主要視工程難易度及與公司之關
    係程度而定。」、「問：前述股東、員工等以永烽營造名義或公司出借牌照所承
    攬之工程，其工程盈虧由誰負責？工程實際承攬人有無依規定開立統一發票？答
    ：工程盈虧由實際借牌承攬人自行負責，永烽營造並不負擔盈虧，工程實際承作
    人未曾開立統一發票予公司。」、「問：永烽營造是否曾出借牌照予謝富明承包
    頂州國小圖書館增建及廁所教室修建工程？答：有的。該工程造價為四百二十五
    萬元，謝富明確係向我借牌承包，並支付給永烽營造借牌費百分之十一，每次謝
    富明請款後即會按發票面額比例支付予公司，其支付金額計四十六萬七千五百元
    ，惟事後謝某有拿取部分進貨發票前來扣抵，其扣抵金額已記不清楚。」、「問
    ：以永烽營造名義承攬之工程，除你及甲○○兄弟自行承作者外，尚有那些是由
    他人出資承作？答：根據扣押物編號○３—６營運資料工程中，『中廣胡』係由
    胡憶成出資承作，頂州國小係借牌予謝富明承作，潮州大順醫院係由黃振隆、陳
    添丁各出資三分之一承作，安定農會由陳添丁出資二分之一承作．．．。」及「
    問：（提示永烽營造扣押物編號○１）其意義為何？答：該二冊總分類帳係永烽
    營造之公司帳，記載公司之各項營運收支。其中暫收款所載即係前述向使用公司
    牌照之承包人所收取之管銷費用，貸方部分所載即係包商繳交進項發票後所退還
    之費用。」等語，有臺南縣調查站調查筆錄附卷足按，應堪信實。由該筆錄觀之
    ，上訴人前負責人陳伯溫已自承公司借牌獲利之情事。次查，上開筆錄與臺南縣
    調查站所扣押證物（包括上訴人公司總分類帳及開立發票登記簿）逐一核對結果
    ，上訴人暫收款帳之摘要欄內載明各項工程名稱、發票金額並註記收取借牌收益
    之百分比（為工程造價百分之九至百分之十一不等），借方欄內另載有暫收款金
    額，與陳伯溫於調查時所述公司出借牌照收取代價之情形相符；且在實際承包商
    （即借牌人）繳交進項發票，則於摘要欄內載明退還工程名稱之工程憑證及發票
    金額，並於貸方欄內載明退還暫收款金額，經逐筆核對加總結果，該暫收款帳戶
    摘要欄內所記載之各項工程發票金額則與上訴人該項工程開立發票之金額相符，
    核與上訴人前負責人陳伯溫於調查筆錄中所述「當實際承包商繳交進項發票後即
    退還其所繳交之費用」等語均相符合。另查，訴外人謝富明於臺南縣調查站製作
    調查筆錄亦坦承，曾於八十二年八月間以上訴人公司牌照承包頂洲國小圖書館增
    建工程及廁所教室修建工程，因請領工程款時須取具發票，故以發票面額百分之
    十一的代價向上訴人公司購置發票，經就扣押物發票登記簿逐一核對後，發現頂
    洲國小之工程於開立發票後，其暫收款項均有記載相對收入，亦與謝富明筆錄供
    述情節互核一致。從而，本案業經上訴人前負責人陳伯溫坦承公司有出借牌照收
    取收益行為，且其供述又與扣押資料核對無誤，則本件上訴人有出借牌照收取收
    益之違章事實，至屬實在。再者，上訴人（現負責人甲○○）於八十八年三月十
    二日出具承諾書亦自承上訴人於辦理八十三年度營利事業所得稅結算申報，漏報
    收入五、五六四、四一一元，並願意繳清稅款及罰鍰，是上訴人違章行為堪予認
    定。又臺南縣調查站所查扣之發票登記簿記載內容為「合約金額」、「累計金額
    」、「本月開立」（金額）、「尚未開立」（金額），顯見上訴人所介意者，係
    在工程案款已開立及尚未開立之發票，倘係上訴人自己承作，僅須業主請求開立
    發票後，具實開給即可，自無如上記載之必要，是依該記載方式觀之，益可見上
    訴人借牌代他人開立發票交付使用之情形。至證人郭柏佑、黃振銘雖於原審準備
    程序中到庭證稱：僅係替上訴人發落工程，並無借牌一事等語，然其證詞與上訴
    人起訴狀所載：其股東、員工係代表上訴人以上訴人名義承攬工程乙節，並不相
    符合，自非實情，委無可採。又上訴人為公司組織，屬於獨立之權利義務主體，
    其股東及員工之承攬行為係個人行為，其行為效果尚不能歸諸上訴人，上訴人執
    此爭執，核無足採。(四)次查臺南縣調查站查扣之資料，上訴人總分類帳係自八十
    二年起開始記載，經被上訴人就扣押物編號○１—１、○１—２、○２—１、○
    ２—４、○２—５等證物及上訴人八十二年度至八十五年度營利事業所得稅結算
    申報書進行核對，認定上訴人八十二年度至八十五年度申報之工程中，計有一百
    十五個工程為出借牌照工程。被上訴人遂依下述方式重新調整上訴人所得：(1)將
    出借牌照工程之收入、成本全數自上訴人申報之營業收入及成本中減除，而以出
    借牌照之收入作為本件「其他收入」之收益；(2)因上訴人前負責人於筆錄中供稱
    ，暫收款帳所記載係向使用公司牌照之承包人所收取之管銷費用，貸方部分所載
    即承包商繳交進項發票後所退還之費用，故以各工程暫收款項借方總額減除貸方
    總額後餘額為各工程借牌收益，而以暫收款入帳日期作為借牌收入歸屬年度；(3)
    因有少數出借牌照工程於開立發票後，其暫收款帳未記載相對收入，惟該工程之
    收入、成本已全數自本案公司申報數中減除，故與該工程相關之出借牌照收入亦
    應全數列為上訴人收入，因此，公司帳載已開立發票而尚未入帳的暫收款，即按
    上訴人向使用牌照之承包人收取之管銷費用之百分比設算出借牌照收入；(4)另暫
    收款帳及開立發票管制簿記載不全者，其出借牌照收入則以申報開立發票金額為
    基準，按暫收款帳記載之管銷費用之百分比設算之，並以申報開立發票年度為暫
    收款歸屬年度，以上均有臺南縣調查站扣押之上訴人公司總分類帳、開立發票登
    記簿、調查筆錄及上訴人營利事業所得稅結算申報書等資料足證，足徵被上訴人
    所為認定並非無據。雖上訴人一再執詞主張暫收款帳所記載者為每次收取工程款
    時所預留支付營業稅、薪資及水電費等費用之紀錄，惟查，營業稅係以二個月為
    一期計算其進銷稅項之差額為應納稅額，並非以單純開立發票金額計算應納之營
    業稅，上訴人主張係以開立發票之金額預估應納之營業稅，顯不合理。又上訴人
    並無銷售貨物或勞務之事實，其出借牌照而收取之代價，雖非屬營業稅課稅範圍
    ，然既有該項收入，且為非主要營業收入及非經常收入，應屬上訴人之「其他收
    入」，被上訴人據以調增上訴人當期之「其他收入」，併課上訴人營利事業所得
    稅，即無不合。職故，本件被上訴人依據上訴人八十三年度營利事業所得稅結算
    申報之工程與臺南縣調查站查扣之總分類帳暫收款科目中所記載之工程名稱相同
    部分，以上訴人列報之工程收入為基準，並按暫收款帳戶所載收取借牌費用之百
    分比，核定上訴人八十三年度之借牌收入五一、九三六、六八三元，揆諸首揭規
    定及說明，洵無違誤。(五)關於罰鍰部分，上訴人八十三年度雖已辦理營利事業所
    得稅結算申報，但漏報出借牌照收入五一、九三六、六八三元，此一違章事實業
    經臺南縣調查站查獲並經臺南縣稅捐稽徵處轉通報被上訴人辦理查核，事證明確
    ，業如前述，此並有上訴人前揭八十三年度營利事業所得稅結算申報書、臺南縣
    調查站八十六年六月十七日勵肅字第八六六四二九號函件及上訴人自承有逃漏稅
    事實之承諾書附於原處分卷可稽，則上訴人違反所得稅法第七十一條第一項規定
    ，洵堪認定。被上訴人據以核定上訴人八十三年度營利事業所得稅申報漏報課稅
    所得額五、五六四、四一一元，漏稅額一、三九一、一○三元，被上訴人重核復
    查後決定依首揭規定處漏稅額○．八倍之罰鍰一、一一二、八○○元，並無不合
    ，因而為上訴人敗訴之判決。
四、本院核原判決依上開規定及說明，尚無違背法令。上訴意旨仍執陳詞指摘原判決
    取捨證據認定事實不當，聲明廢棄。惟按對於高等行政法院判決之上訴，非以其
    有行政訴訟法第第二百四十三條第一項或第二項所列各款之違背法令為理由者，
    不得為之。本件上訴人並未於上訴狀具體指摘原判決有行政訴訟法第二百四十三
    條第一項或第二項各款所列違背法令之事由，僅就原審取捨證據認定事實之職權
    行使一再爭執，其上訴於法本有未合。況原判決除引用上訴人負責人陳伯溫於臺
    南縣調查局暨於被上訴人處所作認諾之調查筆錄及承諾書外，並已依職權調查上
    訴人之帳證、發票等證物詳加勾稽核對與上訴人之自白認諾情節相符外，方據以
    為維持原處分之判決，其認定事實、取捨證據於法亦無不合。上訴意旨無非上訴
    人持其主觀法律見解之歧異，斤斤指摘，核無足取。從而，本件上訴意旨為無理
    由，應予駁回。
據上論結，本件上訴為無理由，爰依行政訴訟法第二百五十五條第一項、第九十八條
第三項前段，判決如主文。
中　　華　　民　　國　　九十三　　　年　　　三　　　　月　　　十一　　　日
                    最 高 行 政 法 院  第 四 庭
                                審 判 長 法  官　　　徐　樹　海
                                         法  官      鄭　淑　貞
                                         法  官　　　高　啟　燦
                                         法  官　　　吳　錦　龍
                                         法  官　　　林　茂　權
右  正  本  證  明  與  原  本  無  異
　　　　　　　　　　　　　　　　　　　　 法院書記官　張　雅　琴
中　　華　　民　　國　　九十三　　　年　　　三　　　　月　　　十二　　　日
